【裁判字號】    90,上易,3591
【裁判日期】    901121
【裁判案由】    竊盜
【裁判全文】
臺灣高等法院刑事判決                            九十年度上易字第三五九一號
    上  訴  人  臺灣基隆地方法院檢察署檢察官
    被      告  丙○○
右上訴人因被告竊盜案件，不服臺灣基隆地方法院九十年度易字第三○○號，中華民
國九十年六月二十六日第一審判決（起訴案號：臺灣基隆地方法院檢察署九十年度偵
字第一五一四號；移送併辦：九十年度偵字第二七九九號）提起上訴，本院判決如左
：
    主  文
原判決撤銷。
丙○○連續竊盜，累犯，處有期徒刑月，如易科罰金，以佰元折算壹日。
    事  實
一、丙○○曾因違反肅清煙毒條例及麻醉藥品管理條例案件，先後經臺灣基隆地方法
    院判處有期徒刑一年八月及六月確定，並定應執行刑有期徒刑二年，及至八十六
    年十一月二十五日執行完畢。猶不知悔改，復意圖為自己不法之所有，並基於概
    括犯意，先於九十年二月二十七日上午七時許，進入基隆市○○路四○三巷一五
    之一號鄰居甲○○住所後方之鐵皮屋倉庫（無人居住且未上鎖），竊取甲○○所
    有之電鑽三支（價值約新台幣一萬二千元左右），並將該三支電鑽藏置於基隆市
    ○○路二十四號空屋內。復於九十年五月三十日十二時三十分許，騎乘ＷＫＯ－
    ８１２號機車至基隆市○○街一四之二號乙○○住處，自該屋後門進入，竊取乙○○所有皮箱二只（價值二千元）。迨至九十年三月二十四日，經甲○○報警查
    獲。
二、案經基隆市警察局第一分局報請臺灣基隆地方法院檢察署檢察官偵查起訴。
    理  由
一、訊據被告丙○○固坦承於九十年二月二十七日，擅自進入基隆市○○路四○三巷
    一五之一號甲○○住處後方之鐵皮屋倉庫內，並取走甲○○所有三支電鑽等情，
    然矢口否認有竊盜犯行，辯稱：取走三支電鑽係轉借朋友魏福隆使用，並無不法
    所有之意圖等語。惟被告係趁被害人甲○○不知之際，進入被害人甲○○所有鐵
    皮屋倉庫內，竊走三支電鑽，業據被害人甲○○於警訊指訴綦詳，復有贓物認領
    保管收據、現場照片在卷可稽。查被告未經被害人甲○○同意，即擅自取走三支
    電鑽，縱被告係為轉借朋友屬實，亦無解於被告成立竊盜罪行。況被告取走電鑽
    後，始終不曾通知被害人甲○○，並將電鑽藏置於基隆市○○路二四號空屋內達
    一個月之久，復未歸還被害人甲○○，益見被告確有不法所有意圖甚明。事證明
    確，被告此部分竊盜犯行堪以認定。
二、被告復於九十年五月三十日，自基隆市○○街一四之二號乙○○住處後門進入屋
    內，竊取乙○○所有之皮箱二只，業據被告於警訊坦承不諱，核與被害人乙○○
    指訴情節相符，並經證人許鴻彥證述屬實。足見被告自白竊取被害人乙○○財物
    確與事實相符，被告此部分犯行亦堪認定。至被告於警訊中先後供稱「由乙○○
    屋後門窗戶侵入行竊」；「因乙○○屋後門沒鎖，自後門進入」，而依卷內事證
    ，並無證據證明被告係自被害人乙○○屋後門窗戶侵入，本於罪疑唯輕原則，自
    應認定被告係趁被害人乙○○屋後門未鎖，進入屋內行竊，併此敘明。
三、核被告所為，係犯刑法第三百二十條第一項之竊盜罪。被告先後所為，時間緊接
    ，犯罪構成要件相同，顯係基於概括犯意為之，應依連續犯規定論以一罪，並加
    重其刑。被告曾因違反肅清煙毒條例及麻醉藥品管理條例案件，先後經臺灣基隆
    地方法院判處有期徒刑一年八月及六月確定，並定應執行刑有期徒刑二年，及至
    八十六年十一月二十五日執行完畢，有本院被告全國前案紀錄表、臺灣基隆地方
    法院檢察署刑案資料查註紀錄表在卷可稽。被告於五年內再犯有期徒刑以上之本
    罪，為累犯，應依法遞加重其刑。公訴人就被告竊取被害人乙○○財物部分，雖
    未起訴，然與起訴部分有連續犯裁判上一罪關係，為起訴效力所及，本院自得一
    併審理。
四、原審據以論罪科刑，固非無見。惟原審就被告竊取被害人乙○○財物部分，未及
    一併審理，尚有未洽。公訴人上訴指摘及此，為有理由，自應由本院撤銷改判。
    爰審酌被告曾有多次施用毒品前科，猶再為本件連續竊盜犯行，同時參酌被告犯
    罪動機、目的、手段、所生危害及犯罪後態度等一切情狀，量處如主文第二項所
    示之刑，並諭知易科罰金之折算標準，以示儆懲。
五、被告經合法傳喚，無正當理由不到庭，爰不待其陳述逕行判決。
據上論斷，應依刑事訴訟法第三百六十九條第一項前段、第三百六十四條、第二百九
十九條第一項前段、第三百七十一條，刑法第五十六條、第三百二十條第一項、第四
十七條、第四十一條第一項前段，罰金罰鍰提高標準條例第一條前段、第二條，判決
如主文。
本案經檢察官陳明光到庭執行職務。
中      華      民      國      九十      年    十一    月    二十一    日
                              臺灣高等法院刑事第十四庭
                                  審判長法  官  陳  祐  輔
                                        法  官  蔡  國  在
                                        法  官  陳  國  文
右正本證明與原本無異。
不得上訴。
                                        書記官  蔡  棟  樑
中      華      民      國     九十     年     十一     月    二十一    日
附錄：本案論罪科刑法條全文
刑法第三百二十條第一項：
意圖為自己或第三人不法之所有，而竊取他人之動產者，為竊盜罪，處五年以下有期
徒刑、拘役或五百元以下罰金。
意圖為自己或第三人不法之利益，而竊佔他人之不動產者，依前項之規定處斷。
前二項之未遂犯罰之。


司法院資訊處製作；財團法人民間司法改革基金會備份。
